【裁判字號】    90,訴,2698
【裁判日期】    901130
【裁判案由】    偽造文書
【裁判全文】
臺灣高雄地方法院刑事判決                          九十年度訴字第二六九八號
    公  訴  人  臺灣高雄地方法院檢察署檢察官
    被      告  乙○○
右列被告因偽造文書案件，經檢察官提起公訴（九十年度偵字第六０六五號、三六０
八號），本院判決如左：
    主  文
乙○○連續偽造私文書，足以生損害於他人，累犯，處有期徒刑參月，如易科罰金，
以參佰元折算壹日。又共同連續行使變造身分證及汽車駕駛執照，足以生損害於他人
，累犯，處有期徒刑肆月，如易科罰金，以參佰元折算壹日，扣案之變造「張坤明」
身分證及汽車駕駛執照上之相片共貳張，均沒收。應執行有期徒刑陸月，如易科罰金
，以參佰元折算壹日，扣案之變造「張坤明」身分證及汽車駕駛執照上之相片共貳張
，均沒收。
    事  實
一、乙○○曾於民國八十六年間，因賭博案件，經本院判處有期徒刑六月，於同年八
    月十一日易科罰金執行完畢，猶不知悔改，於八十九年十二月初，在高雄市○○
    路、武營路口圍牆旁，見丙○○、甲○○之身分證影本遭人棄置該地，即將其上
    所載之姓名年籍資料抄錄，以供日後使用，旋因所購買之遠傳電信股份有限公司
    （下稱遠傳公司）易付卡須辦理開通手續始能以之對外通信，乃基於偽造私文書
    之概括犯意，先後於附表所載時間，以電話向不知情之遠傳公司人員佯稱乃係丙○○、甲○○（遠傳公司人員誤載為周育君）欲辦理易付卡開通手續，而連續利
    用該不知情之遠傳公司人員將丙○○、甲○○登錄為附表所示門號易付卡之持機
    人，足以生損害於丙○○、甲○○及遠傳公司對於電信用戶管理之正確性。
二、又因乙○○係以駕駛計程車為業，已多次未繳違規罰單而遭警吊扣駕照致無法駕
    車營業，其為躲避警方盤查，於九十年一月二十日，在不詳地點，與綽號「阿呆
    」之不詳年籍姓名成年男子，基於行使變造特種文書之概括犯意聯絡，以新台幣
    （下同）三萬元之代價，委由「阿呆」變造身分證及汽車駕駛執照，「阿呆」乃
    以換貼相片之方式，將乙○○所提供之相片二張換貼於張坤明之身分證及汽車駕
    駛執照上，而變造張坤明之身分證及汽車駕駛執照，並於九十年一月二十五日二
    十三時三十分許，在高雄市○○區○○路、民族路口將變造完成之身分證及汽車
駕駛執照交予乙○○使用。乙○○旋於九十年一月二十七日駕車行經國道一號高
    速公路南下岡山收費站為警攔檢盤查時，向員警行使上開變造之身分證及汽車駕
    駛執照，足以生損害於張坤明，然因員警疏失而未識破，復於同年二月八日零時
    三十分許，駕車行經高雄市○鎮區○○路、二聖二路口為警路檢盤查時，再次向
    員警行使上開變造之身分證及汽車駕駛執照，亦足以生損害於張坤明，惟此次經
    警當場識破而查獲。
三、案經高雄市政府警察局刑警大隊移送台灣高雄地方法院檢察署檢察官偵查起訴。
    理  由
一、訊據被告乙○○對於右揭事實均坦承不諱，且經證人丙○○、甲○○於警訊、本
    院審理中證稱：並未使用如附表所示行動電話門號等語明確，並有交通部公路局
    高雄區監理所九十年二月二十一日（九０）高監二字第九００七八一九號函暨所
    附之資料、如附表所示二行動電話門號之持機人基本資料各一份附卷及已換貼被
    告相片之張坤明身分證及汽車駕駛執照各一張扣案可稽，是被告自白與事實相符
    ，本件事證明確，被告犯行已堪認定，應依法論科。
二、核被告向遠傳公司人員謊稱係丙○○、甲○○持有如附表所示二行動電話門號易
    付卡使用，而將該二人登錄為持機人所為，係犯刑法第二百十條之偽造私文書罪
    ，且其係利用不知情之遠傳公司人員為此登錄之偽造私文書行為，為間接正犯；
    其向員警行使換貼其相片之張坤明身分證、汽車駕駛執照所為，係犯刑法第二百
    十六條、第二百十二條之行使變造特種文書罪，其變造身分證、汽車駕駛執照之
    低度行為，為行使之高度行為所吸收，不另論罪。又其與綽號「阿呆」之姓名年
    籍不詳成年男子間，就行使變造特種文書之犯行，有犯意聯絡及行為分擔，為共
    同正犯。再其先後多次偽造私文書、行使變造特種文書之犯行，均時間緊接、方
    法相同，且各觸犯構成要件相同之罪名，顯均係基於概括犯意為之，應依刑法第
    五十六條連續犯之規定各論以一罪，並依法加重其刑。另查被告曾於八十六年間
    ，因賭博案件，經本院判處有期徒刑六月，於同年八月十一日易科罰金執行完畢
    ，其受有期徒刑之執行完畢，五年以內再犯有期徒刑以上之罪，為累犯，應依法
    遞加重其刑。爰審酌被告犯罪動機、目的、對張坤明、丙○○、甲○○及遠傳公
    司對於電信用戶管理正確性造成之損害，及其犯罪後坦認犯行，已有悔意等一切
    情狀，酌情各量處如主文所示之刑，並均諭知易科罰金之折算標準及定其應執行
    之刑。扣案之變造之張坤明身分證及汽車駕駛執照上所貼之被告相片共二張，為
    被告所有供犯罪所用之物，應依刑法第三十八條第一項第二款規定宣告沒收。至
    扣得之如附表所示之行動電話門號ＳＩＭ卡二張，雖為被告所有，然非供被告本
    件偽造私文書犯行所用之物，依法自不得予以沒收。
據上論斷，應依刑事訴訟法第二百九十九條第一項前段，刑法第二十八條、第五十六
條、第二百十條、第二百十六條、第二百十二條、第四十一條第一項、第二項、第五
十一條第五款、第三十八條第一項第二款、第四十七條，罰金罰鍰提高標準條例第一
條前段、第二條，判決如主文。
中      華      民      國      九十      年    十一    月      三十    日
                                  臺灣高雄地方法院刑事第一庭
                                          法  官  黃  悅  璇
右正本證明與原本無異。
如不服本判決，應於判決送達後十日內，向本院提出上訴狀。
                                          書記官  沈      蘊
中    華    民    國      九十      年      十一      月      三十      日
附表：
┌──┬───────────┬────────────┬─────┐
│編號│  開通易付卡時間      │   易付卡行動電話門號   │  被害人  │
├──┼───────────┼────────────┼─────┤
│一  │  八十九年十二月三十日│   0000000000 │  丙○○  │
├──┼───────────┼────────────┼─────┤
│二  │  九十年二月二十六日  │   0000000000 │  甲○○  │
└──┴───────────┴────────────┴─────┘
附錄法條：
刑法第二百一十條
偽造、變造私文書，足以生損害於公眾或他人者，處五年以下有期徒刑。
刑法第二百一十二條
偽造、變造護照、旅券、免許證、特許證及關於品行、能力服務或其他相類之證書、
介紹書，足以生損害於公眾或他人者，處一年以下有期徒刑、拘役或三百元以下罰金
。
刑法第二百一十六條
行使第二百十條至第二百十五條之文書者，依偽造、變造文書或登載不實事項或使登
載不實事項之規定處斷。


司法院資訊處製作；財團法人民間司法改革基金會備份。
